【裁判字號】    88,易,2479
【裁判日期】    890126
【裁判案由】    侵占
【裁判全文】
臺灣桃園地方法院刑事判決                        八十八年度易字第二四七九號
    公  訴  人  臺灣桃園地方法院檢察署檢察官
    被      告  乙○○
右列被告因侵占案件，經檢察官提起公訴（八十八年度偵字第二二一號），本院判決
如左：
        主  文
乙○○意圖為自己不法之所有，而侵占自己持有他人之物，處有期徒刑參月。
        事  實
乙○○於民國（下同）八十一年九月二十六日，在台北市○○○路○段二十八巷一號
五樓，應允甲○○之託，攜帶美金（下同）二萬元至中國大陸之廣東省沙河地區，轉
交予甲○○之子孔冠華。竟於收受該筆金錢後，意圖為自己不法之所有，將其中之四
千四百元侵吞入己，而僅轉交五千六百元。嗣經孔冠華電告，甲○○始獲悉此事，屢
經催討，乙○○乃書立欠條一紙為憑，表示於八十二年八月四日還款，然屆期仍未清
償。案經甲○○訴請台灣台北地方法院檢察署檢察官偵查，經該署呈轉台灣高等法院
檢察署令轉台灣桃園地方法院檢察署檢察官偵查起訴。
        理  由
一、右揭事實，訊據被告乙○○固坦承於右述時地受甲○○之託攜帶美金至中國大陸
    地區交予其子孔冠華，惟否認有侵占犯行，辯稱：卷附欠條係孔冠華向其購買店
    面，未付之價金云云。然查，被告於八十七年九月十七日在台北地方法院檢察署
    檢察官應訊時初坦稱有交錢給孔冠華（見北檢八十七年度偵字第一二一六七號案
    卷二十二頁），嗣於同案八十七年九月二十四日偵訊時則改稱：「他（甲○○）
    只要我交一包東西及住址給我，我不知裡面有什麼」「欠條是我簽的」，未幾於
    八十八年四月十三日應訊時又翻異其詞否認欠條為伊所簽立（見台北地方法院八
    十八年度調偵字第二四０號案卷第五頁），檢察官遂將卷附欠條、被告收受該筆
    美金所簽立之收據及其於訊問筆錄所簽之署名，送請內政部警政署刑事警察局鑑
    驗結果，二紙字據上之筆跡確係被告所親立，有該局刑鑑字第五二九五八號鑑驗
    通知書可稽，此嗣經本院提示該鑑驗報告後，被告始又改口辯稱：「欠條係孔冠
    華向伊購買店面，未付之價金」，本院乃復命其提出購買店面之契約以實其說時
    ，其則又稱：「契約已不知在何處」云云。是綜觀前述被告前後反反覆覆之辯解
    ，明顯為臨訟編撰之詞，實無可取。反觀告訴人指訴被告侵占其交付之金錢，則
    有被告親書之欠條及收據附卷為憑，足徵其指訴為真，被告之犯行，事證明確，
    堪以認定。
二、核被告所為係犯刑法第三百三十五條第一項之普通侵占罪。爰審酌被告犯罪之動
    機、目的、手段及其品性、生活狀況、智識程度、犯罪所生之損害、犯罪後猶飾
    詞否認，迄今仍未返還侵占款項等一切情狀，量處如主文所示之刑，以資懲徵。
據上論斷，應依刑事訴訟法第二百九十九條第一項前段、刑法第三百三十五條第一項
，罰金罰鍰提高標準條例第一條前段，判決如主文。
本案經檢察官何祖舜到庭執行職務。
中      華      民      國      八十九    年    一      月    二十六  日
                                臺灣桃園地方法院刑事第一庭
                                      法  官 潘  政  宏
右正本證明與原本無異。
如不服本判決，應於判決送達後十日內向本院提出上訴狀( 應附繕本 )，上訴於
臺灣高等法院。
                                    書記官   游  誼
中        華        民        國   八十九   年   一   月    二十八    日
附論罪科刑依據之法條：刑法第三百三十五條第一項
刑法第三百三十五條
意圖為自己或第三人不法之所有，而侵占自己持有他人之物者，處五年以下有期徒刑
、拘役或科或併科一千元以下罰金。
前項之未遂犯罰之。


司法院資訊處製作；財團法人民間司法改革基金會備份。
